【裁判字號】    90,訴,271
【裁判日期】    900430
【裁判案由】    毒品危害防制條例
【裁判全文】
臺灣桃園地方法院刑事判決                            九十年度訴字第二七一號
    公  訴  人  臺灣桃園地方法院檢察署檢察官
    被      告  甲○○
右列被告因違反毒品危害防制條例案件，經檢察官提起公訴（八十九年度偵字第四六
三一號），本院判決如左：
    主  文
甲○○連續施用第一級毒品，處有期徒刑拾月。扣案之含有第一級毒品海洛因殘渣之
夾鍊袋壹個沒收銷燬之；扣案之注射針筒貳支、吸管製杓子參支、夾鍊袋伍拾個均沒
收。
    事  實
一、甲○○前曾於民國八十一年間因違反肅清煙毒條例案件，經台灣高等法院判處有
    期徒刑十一年（販賣運輸毒品部分）、有期徒刑三年二月（施用毒品部分），應
    執行有期徒刑十四年，刑期起算日八十二年四月十四日，指揮書執畢日期九十五
    年八月二十三日；又於八十一年間因違反國家總動員法等案件，經台灣高等法院
    判處有期徒刑八月（違反國家總動員法部分）、有期徒刑二月（傷害部分），應
    執行有期徒刑九月，接續執行九十五年八月二十四日，指揮書執畢日期九十六年
    四月十三日；嗣經裁定應執行有期徒刑十三年，換發指揮書，刑期起算日八十二
    年四月十四日，指揮書執畢日期九十四年七月十四日，於八十八年三月十八日交
    付保護管束，指揮書執畢日期九十四年二月十日；嗣經撤銷假釋，執行殘刑有期
    徒刑五年十月二十三日，刑期起算日八十九年八月二十二日，指揮書執畢日期九
    十五年七月十四日止（不構成累犯）。又因施用毒品案件，經臺灣士林地方法院
    裁定送觀察、勒戒後，認無繼續施用毒品之傾向，業經臺灣士林地方法院檢察署
    檢察官於八十八年十二月二十九日以八十八年度毒偵字第一二八０號不起訴處分
    確定，猶不知悔改，竟基於概括犯意，自八十八年十二月三十日（即前案不起訴
    處分後翌日）起至八十九年八月二十一日止，連續在桃園縣桃園市○○○路○段
    二六之一號十樓其住處，施用第一級毒品海洛因多次，嗣於八十九年八月二十一
    日下午五時許，在其上址住處，為警查獲，並扣得其所有供施用毒品海洛因之含
    有海洛因殘渣之夾鍊袋一個、注射針筒二支、吸管製杓子三支及其預備供施用毒
    品海洛因之用未使用夾鍊袋五十個，經依本院以八十九年度毒聲字第六一七六號
    裁定送觀察、勒戒後，認有繼續施用毒品傾向。
二、案經桃園縣警察局桃園分局報請台灣桃園地方法院檢察署檢察官偵查起訴。
          理  由
一、訊據被告甲○○對於右揭事實，供承不諱，且其於前開時、地為警查獲時所採集
    之尿液，經送檢驗結果，呈嗎啡陽性反應，此有桃園縣衛生局八十九年八月二十
    五日不法藥物尿液檢定書一紙附卷足憑，且在被告上址住處，所扣得之含有不明
    物體殘渣夾鍊袋一個，經送鑑定後確實含有第一級毒品海洛因之成分，亦有憲兵
    司令部刑事支援中心九十年三月二十九日（９０）綱得字第０三九二五號鑑驗通
    知書乙紙在卷；此外，復有被告所有供其施用第一級毒品海洛因所用之器具注射
    針筒二支、吸管製杓子三支及其預備供施用第一級毒品海洛因之用未使用夾鍊袋
    五十個扣案足稽，足徵被告自白與事實相符，堪予採信。又被告前因施用毒品案
    件，經台灣士林地方法院裁定送觀察勒戒，認無繼續施用毒品傾向，業經臺灣士
    林地方法院檢察署檢察官於八十八年十二月二十九日以八十八年度毒偵字第一二
    八０號不起訴處分確定，此有台灣桃園地方法院檢察署刑案資料查註紀錄表及該
    不起訴處分書在卷可憑，其於五年後再犯毒品危害防制條例第十條之罪，經本院
    裁定送觀察、勒戒後，認有繼續施用毒品傾向，並有本院以九十年度毒聲字第一
    六０號裁定書及台灣桃園看守所附設觀察勒戒所八十九年十二月二十日桃所澄衛
    勒字第０二五二三號函暨附「有無繼續施用毒品傾向證明書」各一紙附卷可參。
    是本件事證明確，被告犯行洵堪認定。
二、核被告所為，係犯毒品危害防制條例第十條第一項之施用第一級毒品罪。其持有
    第一級毒品安非他命，既意在供己施用，其持有之低度行為應為施用之高度行為
    吸收，不另論罪。又被告多次施用毒品犯行，時間緊接，犯罪構成要件相同，顯
    係基於概括犯意反覆為之，應依刑法第五十六條連續犯規定論以一罪，並加重其
    刑。爰審酌犯罪動機、手段、目的、及施用毒品期間之長短、被告前因施用毒品
    ，業經觀察、勒戒後，又二犯施用毒品犯行，戕害己身，顯無悔改之意及犯後態
    度等一切情狀，量處如主文所示之刑，以資懲儆。
三、扣案之含有不明物體之夾鍊袋一個，經送鑑定後，確係含有第一級毒品海洛因殘
    渣之夾鍊袋一個，已如前述，因毒品海洛因與夾鍊袋無法析離，係為查獲之毒品
    ，應依毒品危害防制條例第十八條第一項前段之規定，沒收銷燬之。而扣案之注
    射針筒二支及吸管製杓子三支，係被告所有供其施用毒品海洛因所用之物；另扣
    案之未使用夾鍊袋五十個，係被告所有供其預備供施用毒品海洛因之用，業據被
    告於警訊時供述在卷，爰均依刑法第三十八條第一項第二款宣告沒收。雖被告於
    本院改稱：扣案之未使用之夾鍊袋五十個，係前案犯罪後所留下云云，惟查，被
    告於警訊時供稱：空夾鍊袋一包（內含五十個夾鍊袋）係用來裝海洛因用等語（
    見偵卷第六頁），復按當事人事後翻異案發當初之陳述，依經驗法則，案發當時
    之供述較少權衡利害得失或受他人干預，比之事後翻異之詞，自較為可採，即所
    謂「案重初供」之原則，是自以被告於警訊之供詞較為可採，是上開扣案之未使
    用之夾鍊袋五十個，確係預備供被告施用毒品海洛因所用之物無訛，被告所辯委
    無足採，併此敘明。
據上論斷，應依刑事訴訟法第二百九十九條第一項前段，毒品危害防制條例第十條第
一項、第十八條第一項前段、第二十條第三項前段，刑法第十一條、第五十六條、第
三十八條第一項第二款，判決如主文。
本案經檢察官黃智勇到庭執行職務。
中      華      民      國    九十    年      四          月    三十    日
                              臺灣桃園地方法院刑事第四庭
                                    法  官   邱滋杉
右正本證明與原本無異。
如不服本判決，應於判決送達後十日內向本院提出上訴狀( 應附繕本 )，上訴於
臺灣高等法院。
                                    書記官   周巧屏
中      華      民      國    九十    年      五          月     七    日
附論罪科刑依據之法條：
毒品危害防制條例第十條第一項施用第一級毒品者，處六月以上五年以下有期徒刑。


司法院資訊處製作；財團法人民間司法改革基金會備份。
